臺灣新竹地方法院刑事附帶民事訴訟判決
110年度智附民字第8號
原      告  竹陞科技股份有限公司

法定代理人  方泰又
訴訟代理人  蔡心雅律師
            郭維翰律師
複代理人    陳宣宏律師
被      告  紀萬益
訴訟代理人  彭若鈞律師
被      告  陳旻毅

訴訟代理人  黃振洋律師
被      告  易發精機股份有限公司

法定代理人  羅文進
訴訟代理人  邱耀進
            龔光寰
            彭成桂律師
上列被告等因違反著作權法案件（110年度智易字第5號），經原
告提起附帶民事訴訟，本院於民國111年7月28日言詞辯論終結，
判決如下：
    主      文
被告易發精機股份有限公司、陳旻毅及紀萬益不得使用、洩漏、
修改、重製與改良原告竹陞科技股份有限公司之「GOBOT」及「G
SECS」程式碼，並應刪除所取得之「GOBOT」及「GSECS」程式碼
。
被告紀萬益、陳旻毅應連帶給付原告竹陞科技股份有限公司新臺
幣壹佰萬元及各如附表所示之利息。
被告紀萬益、易發精機股份有限公司應連帶給付原告竹陞科技股
份有限公司新臺幣壹佰萬元及各如附表所示之利息。
前兩項所命給付，如任一被告已為給付，其他被告於給付範圍內
免給付義務。
本判決第二項，於原告竹陞科技股份有限公司以新臺幣參拾參萬
參仟參佰參拾參元為被告紀萬益、陳旻毅供擔保後得假執行。但
被告紀萬益、陳旻毅如以新臺幣壹佰萬元為原告竹陞科技股份有
限公司預供擔保，得免為假執行。 
本判決第三項，於原告竹陞科技股份有限公司以新臺幣參拾參萬
參仟參佰參拾參元為被告紀萬益、易發精機股份有限公司供擔保
後得假執行。但被告紀萬益、易發精機股份有限公司如以新臺幣
壹佰萬元為原告竹陞科技股份有限公司預供擔保，得免為假執行
。
原告其餘之訴及假執行之聲請均駁回。
    事實及理由
壹、程序部分：
    按訴狀送達後，原告不得將原訴變更或追加他訴。但請求之
    基礎事實同一、擴張或減縮應受判決事項之聲明者，不在此
    限，民事訴訟法第255條第1項第2款、第3款定有明文。查原
    告竹陞科技股份有限公司（下稱竹陞公司）起訴狀所載應受
    判決事項之聲明第3、4項原為「被告紀萬益、陳旻毅應連帶
    給付原告2,000,000元，及自起訴狀繕本送達翌日起起至清
    償日止，按年息百分之5計算之利息。」、「被告紀萬益、
    易發精機股份有限公司應連帶給付原告2,000,000元，及自
    起訴狀繕本送達翌日起起至清償日止，按年息百分之5計算
    之利息。」(見本院附民卷㈠第6頁)，嗣因原告竹陞公司變更
    聲明第3、4項為「被告紀萬益、陳旻毅應連帶給付原告108,
    063,000元，及自起訴狀繕本送達翌日起起至清償日止，按
    年息百分之5計算之利息。」、「被告紀萬益、易發精機股
    份有限公司應連帶給付原告108,063,000元，及自起訴狀繕
    本送達翌日起起至清償日止，按年息百分之5計算之利息。
    」，經核其聲明之變更，係屬擴張應受判決事項聲明之情形
    ，揆諸前揭規定，核無不合，應予准許。
貳、實體部分：
一、原告竹陞公司起訴主張：
　㈠原告竹陞公司自民國106年成立以來，為人工智慧物聯網（AI
    oT）之先行者，專注於晶圓代工廠、面板廠智慧自動化系統
    導入，協助客戶建構Fab4.0智慧工廠之建置，被告紀萬益於
    106年12月3日起，在原告竹陞公司任職，後任研發處副理，
    負責軟體研發，嗣於108年2月13日離職，並前往被告易發精
    機股份有限公司（下稱易發公司）任職，而被告陳旻毅於10
    7年9月10日起即在原告竹陞公司任職，擔任軟體工程師，亦
    負責軟體研發。
　㈡被告紀萬益、陳旻毅均明知「GOBOT」程式之原始碼及「GSEC
    S」程式均為原告竹陞公司之程式著作及營業秘密，於未經
    告訴人竹陞公司同意與授權下，分別為下列行為：①被告紀
    萬益於108年5月14日下午1時26分許，因在被告易發公司職
    務上之需要，即透過LINE通訊軟體，要求被告陳旻毅提供「
    Gobot 1000_3.0_Remake」，被告陳旻毅遂透過LINE通訊軟
    體傳送內含被告竹陞公司「GOBOT」電腦程式著作之原始碼
    之「Gobot 1000_3.0_Remake.zip」檔案予被告紀萬益；②被
    告紀萬益於108年7月17日下午4時29分許，因在被告易發公
    司職務上之需要，即透過LINE通訊軟體，要求被告陳旻毅提
    供「GSECS」程式碼，被告陳旻毅遂透過LINE通訊軟體傳送
    內含原告竹陞公司「GSECS」電腦程式著作之「GSECS.zip」
    檔案予被告紀萬益。被告紀萬益、陳旻毅2人共同故意以重
    製之方式，侵害原告竹陞公司之著作財產權及營業秘密，被
    告紀萬益、陳旻毅自應連帶負侵權行為損害賠償責任。
　㈢被告紀萬益為上開重製行為時，任職被告易發公司，被告易
    發公司與原告竹陞公司均為自動設備市場之競爭對手，被告
    紀萬益上開擅自重製原告竹陞公司「GOBOT」及「GSECS」程
    式碼之行為，顯然係為供被告易發公司開發產品之用，被告
    易發公司對於其受僱人即被告紀萬益執行職務，未盡選任、
    監督之義務，以致被告紀萬益執行職務時，侵害原告竹陞公
    司之著作財產權及營業秘密，被告易發公司、紀萬益自應連
    帶負侵權行為損害賠償責任。
　㈣被告紀萬益與陳旻毅任職原告竹陞公司期間，均有簽署員工
    保密暨競業禁止切結書，依系爭切結書第12條之約定，被告
    紀萬益、陳旻毅既未經原告竹陞公司同意，擅自重製原告竹
    陞公司「GOBOT」及「GSECS」程式碼，原告竹陞公司自得依
    系爭切結書第12條之約定，向被告紀萬益與陳旻毅請求給付
    懲罰性違約金。　
　㈤被告紀萬益、陳旻毅既未經原告竹陞公司同意，擅自重製原
    告竹陞公司「GOBOT」及「GSECS」程式碼，且被告易發公司
    亦因被告紀萬益之行為，而取得原告竹陞公司之「GOBOT」
    及「GSECS」程式碼，原告竹陞公司自得依營業秘密法第11
    條第1項及著作權法第84條之規定請求排除及防止侵害，並
    依營業秘密法第11條第2項之規定，請求銷毀。
　㈥損害賠償計算：被告紀萬益擅自重製原告竹陞公司「GOBOT」
    及「GSECS」程式碼係用於被告易發公司產品之開發及使用
    ，故本件損害賠償之計算，自應依被告易發公司販售侵權產
    品之營業額利益計算，而依據被告易發公司109年度財務報
    告顯示，被告易發公司108年度半導體產業設備業務及其他
    產業自動化設備業務之營業收入為新臺幣（下同）99,470,0
    00元，109年度上開業務之營業收入則為207,542,000元，被
    告易發公司因此增加營收為108,063,000元，此即為原告竹
    陞公司所受之損害賠償額。原告竹陞公司已證明因被告紀萬
    益、陳旻毅及易發公司侵害著作權而受有損害，請求就上開
    計算方式判決。退步言之，若認原告竹陞公司不能證明其數
    額，則請求法院依著作權法第88條第3項規定及民事訴訟法
    第222條第2項規定，並審酌被告紀萬益、陳旻毅及易發公司
    顯屬故意侵權之事實，請求酌定每一程式碼損害賠償數額增
    為5,000,000元，合計10,000,000元。
　㈦為此，爰依著作權法第84條、第88條第1項、營業秘密法第11
    條第1項、第2項、第12條第1項、民法第185條第1項前段、
    第188條第1項前段及系爭切結書第12條等規定，提起本件訴
    訟，請求擇一為有利原告竹陞公司之判決。並聲明：
　　⒈被告易發公司、陳旻毅及紀萬益不得使用、洩漏、修改、
      重製與改良原告竹陞公司之「GOBOT」及「GSECS」程式碼
      ，並應刪除與銷毀所取得之「GOBOT」及「GSECS」程式碼
      。
　　⒉被告紀萬益及陳旻毅各應給付原告竹陞公司2,000,000元，
      並自起訴狀繕本送達翌日起至清償日止按年息百分之5計
      算之利息。
　　⒊被告紀萬益、陳旻毅應連帶給付原告竹陞公司108,063,000
      元，及自起訴狀繕本送達翌日起至清償日止，按年息百分
      之5計算之利息。
　　⒋被告紀萬益、易發公司應連帶給付原告108,063,000元，及
      自起訴狀繕本送達翌日起至清償日止，按年息百分之5計
      算之利息。
　　⒌前2項聲明任一項被告為一部或全部給付，他項被告於給付
      範圍內免給付義務。
　　⒍願供擔保，請准宣告假執行。
二、被告等答辯：
　㈠被告紀萬益則以：
　　⒈本件被告紀萬益並未遭檢察官起訴違反營業秘密法，故原
      告竹陞公司依營業秘密法第11條請求排除、防止侵害及同
      法第12條請求損害賠償，自與刑事訴訟法第487條第1項之
      規定不符；又原告竹陞公司雖依系爭切結書第12條向被告
      紀萬益請求懲罰性違約金，然此係基於被告紀萬益與原告
      竹陞公司間契約所生違約後之處罰，並非被告紀萬益因犯
      罪而須對原告竹陞公司應負之損害賠償責任，故原告竹陞
      公司依此提起刑事附帶民事訴訟自不合法。
　　⒉被告紀萬益並未有重製原告竹陞公司「GOBOT」及「GSECS
      」程式碼之行為，含「GOBOT」原始碼之「Gobot 1000_3.
      0_Remake」為被告紀萬益職務上所撰寫，而「GSECS」係
      依據國際半導體協會「SECS」公開之原始碼撰寫而成，並
      不具原創性，故原告竹陞公司依著作權法向被告紀萬益請
      求排除侵害及損害賠償，均無理由。　
　　⒊原告竹陞公司固以被告易發公司營收金額之增加，作為損
      害賠償計算之基礎，然原告竹陞公司並未舉證被告紀萬益
      有將「GOBOT」及「GSECS」程式用於被告易發公司之產品
      ，故原告竹陞公司主張損害賠償金額之計算，自屬無據。
　㈡被告陳旻毅則以：
　　⒈本件被告陳旻毅並未遭檢察官起訴違反營業秘密法，故原
      告竹陞公司依營業秘密法第11條請求排除、防止侵害及同
      法第12條請求損害賠償，自與刑事訴訟法第487條第1項之
      規定不符；又原告竹陞公司雖依系爭切結書第12條向被告
      陳旻毅請求懲罰性違約金，然此係基於被告陳旻毅與原告
      竹陞公司間契約所生違約後之處罰，並非被告陳旻毅因犯
      罪而須對原告竹陞公司應負之損害賠償責任，故原告竹陞
      公司依此提起刑事附帶民事訴訟自不合法。　　　　
　　⒉原告竹陞公司固以被告易發公司營收金額之增加，作為損
      害賠償計算之基礎，然原告竹陞公司並未舉證被告紀萬益
      有將「GOBOT」及「GSECS」程式用於被告易發公司之產品
      ，故原告竹陞公司主張損害賠償金額之計算並未善盡舉證
      責任，而原告竹陞公司既未就「GOBOT」及「GSECS」程式
      用於被告易發公司之產品乙節舉證，難認原告竹陞公司已
      善盡舉證責任，故自不得依著作權法第88條第3項之規定
      ，請求法院依職權酌定損害賠償金額。
　㈢被告易發公司則以：
　　⒈被告易發公司無從知悉被告紀萬益有以重製方式侵害告訴
      人竹陞公司著作財產權之行為，且原告竹陞公司應舉證證
      明「GOBOT」及「GSECS」程式為原告竹陞公司之著作。
　　⒉被告紀萬益縱有重製之行為，其行為亦屬供個人合理參考
      使用，而不構成著作權侵害；被告紀萬益重製之犯罪行為
      亦非其在被告易發公司執行職務上之行為，此僅為其私人
      行為。
　　⒊被告紀萬益任職被告易發公司時，已簽署競業禁止合約，
      已約定被告紀萬益保證其在被告易發公司任職期間，其之
      生產、研發成果不會侵害第三人之智慧財產權且不會將任
      職前公司知悉或持有之智慧財產權或保密事項用於被告易
      發公司之生產、研發及銷售上；另其係於在原告竹陞公司
      留職停薪期間至被告易發公司任職，綜上，被告易發公司
      已善盡監督義務，不應受有過失評價。　　
　㈣為此，均聲明：
　  ⒈原告之訴及假執行之聲請均駁回。
　  ⒉若受不利判決，被告願供擔保，請准宣告免為假執行。　
三、按附帶民事訴訟之判決，應以刑事訴訟判決所認定之事實為
    據，刑事訴訟法第500條前段定有明文。經查，原告竹陞公
    司起訴主張被告紀萬益為被告易發公司受雇人，因執行業務
    ，而與被告陳旻毅共同以重製方式，侵害原告竹陞公司「Go
    bot 1000_3.0_Remake」（內含「GOBOT」電腦程式著作之原
    始碼、Solution檔及Project檔）及「GSECS.dll」等電腦程
    式著作之著作財產權之事實，業據本院認定被告陳旻毅、紀
    萬益共同犯著作權法第91條第1項之侵害著作財產權罪；而
    被告易發公司則因其受雇人因執行業務，犯著作權法第91條
    第1項之侵害著作財產權罪，應依著作權法第101條第1項科
    處罰金，以110年度智易字第5號判決判處罪刑在案，有本院
    該案刑事判決可考，是本件自應以前開刑事判決所認定之犯
    罪事實為據，從而，被告紀萬益確為被告易發公司受雇人，
    因執行業務，而與被告陳旻毅共同以重製方式侵害原告竹陞
    公司著作財產權之事實，堪以認定，被告紀萬益、陳旻毅2
    人自應對原告竹陞公司負連帶損害賠償責任無訛。至被告紀
    萬益、陳旻毅及易發公司各以上開情詞置辯，本件所應審究
    者厥為：⑴原告竹陞公司得否依營業秘密法第11條第2項之規
    定請求銷毀；⑵被告易發公司是否應依民法第188條第1項前
    段之規定，與被告紀萬益負連帶損害賠償責任；⑶原告竹陞
    公司所受損害金額為何；⑷原告竹陞公司得否依系爭切結書
    第12條之規定，向被告紀萬益、陳旻毅各請求懲罰性違約金
    。　
四、得心證之理由：
　㈠原告竹陞公司得請求被告等排除及防止侵害與刪除，然不得
    請求銷毀：
　　按著作權人或製版權人對於侵害其權利者，得請求排除之，
    有侵害之虞者，得請求防止之；著作權法第84條定有明文。
    又著作財產權之人之著作財產權在客觀上有遭受侵害事實或
    侵害之虞，即得請求排除或防止，不以侵害人主觀上是否具
    有故意或過失為要件。經查，被告紀萬益為被告易發公司受
    雇人，因執行業務，而與被告陳旻毅共同以重製方式，侵害
    原告竹陞公司「Gobot 1000_3.0_Remake」（內含「GOBOT」
    電腦程式著作之原始碼、Solution檔及Project檔）及「GSE
    CS.dll」等電腦程式著作之著作財產權乙節，已如前述，則
    被告等確有侵害原告竹陞公司著作財產權之行為，另該等程
    式著作為電磁紀錄，即易重製，是依被告等侵害原告著作權
    之情事及既存之危險狀況觀之，被告等再度侵害之可能性甚
    大，故有事先加以防範之必要，從而，原告竹陞公司依著作
    權法第84條之規定，請求被告紀萬益、陳旻毅及易發公司不
    得使用、洩漏、修改、重製與改良原告竹陞公司之「GOBOT
    」及「GSECS」程式碼，並應刪除所取得之「GOBOT」及「GS
    ECS」程式碼，核無不合，應予准許。至原告竹陞公司依營
    業秘密法第12條第2項規定，請求被告紀萬益、陳旻毅及易
    發公司銷毀所取得之「GOBOT」及「GSECS」程式碼部分，因
    本案被告等未因違反營業秘密法，而遭臺灣新竹地方檢察署
    檢察官提起公訴，本件原告竹陞公司所提起者為刑事附帶民
    事訴訟，是原告竹陞公司自不得依營業秘密法第12條第2項
    之規定，請求被告等銷毀所取得之「GOBOT」及「GSECS」程
    式碼，原告竹陞公司此部請求為不合法，應予駁回。
　㈡被告易發公司應依民法第188條第1項前段之規定，與被告紀
    萬益負連帶損害賠償責任：
　　⒈按因故意或過失，不法侵害他人之著作財產權者，負損害
      賠償責任，數人共同不法侵害者，連帶負賠償責任；因故
      意或過失，不法侵害他人之權利者，負損害賠償責任；受
      僱人因執行職務，不法侵害他人之權利者，由僱用人與行
      為人連帶負損害賠償責任，著作權法第88條第1項、民法
      第184條第1項前段及第188條第1項前段分別定有明文。經
      查，被告紀萬益係被告易發公司受雇人，因執行業務，而
      與被告陳旻毅共同以重製方式，侵害原告竹陞公司「Gobo
      t 1000_3.0_Remake」（內含「GOBOT」電腦程式著作之原
      始碼、Solution檔及Project檔）及「GSECS.dll」等電腦
      程式著作之著作財產權之事實，已如前述，是被告易發公
      司確為被告紀萬益之僱用人，而被告紀萬益確係因執行之
      職務，而侵害原告竹陞公司上開著作財產權，合先敘明。
　　⒉按僱用人選任受僱人及監督其職務之執行，已盡相當之注
      意或縱加以相當之注意而仍不免發生損害，依民法第188
      條第1項但書規定，固無需與受僱人連帶負損害賠償責任
      。惟所謂已盡相當之注意，係指僱用人於選任受僱人時，
      應衡量其將從事之職務，擇能力、品德及性格適合者任用
      之，並於其任期期間，隨時予以監督，俾預防受僱人執行
      職務發生不法侵害他人權利之情事（最高法院107年度台
      上字第509號判決要旨參照）。倘僱用人主張其選任受僱
      人及監督其職務之執行，已盡相當之注意，或縱加以相當
      之注意而仍不免發生損害而不負賠償責任者，自應由僱用
      人負舉證責任（最高法院民事判決101年度台上字第1771
      號判決要旨參照）。經查，被告易發公司固抗辯其已盡其
      選任及監督之責，並舉被告紀萬益任職期間所簽署資訊系
      統使用聲明書及員工競業禁止合書等件為證（見本院附民
      卷㈡第347頁至第357頁），然細譯該使用聲明書及競業禁
      止合約書之約定，均係被告紀萬益一般性、抽象性擔保其
      執行職務行為，不會侵害原告竹陞公司之著作財產權，參
      諸證人即被告紀萬益於本院審理中證稱：我不太了解易發
      公司電腦管制內容，但是公司電腦會去擋一些廣告，所以
      我們會習慣性的接自己的網路，「GOBOT」我是用我自己
      的手機接收，跟電腦用連接線連線後，再傳到公司電腦內
      ，易發公司也沒有特別稽核我是否違反上開合約書規定等
      語（見本院卷㈡第56頁至第57頁），則依證人紀萬益證言
      ，被告易發公司客觀上未採取積極、具體、有效之違法防
      止措施，以有效防止違法行為之發生，故自難以該使用聲
      明書及競業禁止合約書之約定即認定被告易發公司已盡其
      選任及監督之責任。是以，被告易發公司所舉前揭證據，
      既不足以證明其就被告紀萬益職務之執行，已盡相當之注
      意，故在被告易發公司未能舉證證明其有內部之監督機制
      下，自堪認被告易發公司之內部控管不實，且因其內部控
      管不實，使被告紀萬益得以實施前揭重製行為，侵害原告
      竹陞公司之著作財產權，則被告易發公司顯未盡監督義務
      一節，應堪認定。
　　⒊從而，被告易發公司監督被告紀萬益執行職務之行為既未
      盡相當之注意，則原告竹陞公司主張被告易發公司應依民
      法第188條第1項規定，與被告紀萬益負連帶損害賠償責任
      ，即屬有據。　
　㈢原告竹陞公司所受損害部分：　　
　　⒈按「前項損害賠償，被害人得依下列規定擇一請求：一、
      依民法第216 條之規定請求。但被害人不能證明其損害時
      ，得以其行使權利依通常情形可得預期之利益，減除被侵
      害後行使同一權利所得利益之差額，為其所受損害。二、
      請求侵害人因侵害行為所得之利益。但侵害人不能證明其
      成本或必要費用時，以其侵害行為所得之全部收入，為其
      所得利益。」、「依前項規定，如被害人不易證明其實際
      損害額，得請求法院依侵害情節，在新臺幣1 萬元以上1 
      百萬元以下酌定賠償額。如損害行為屬故意且情節重大者
      ，賠償額得增至新臺幣5 百萬元。」著作權法第88條第2 
      、3 項定有明文，然「當事人已證明受有損害而不能證明
      其數額或證明顯有重大困難者，法院應審酌一切情況，依
      所得心證定其數額。」民事訴訟法第222 條第2 項亦定有
      明文。因此，著作財產權人於依著作權法第88條第3 項請
      求法院依自由心證酌定損害額時，仍須受民事訴訟法第22
      2 條第2 項規定要件之限制，即必須於已證明有損害發生
      ，而不易證明其實際損害額時，始有適用之餘地。本件原
      告等主張依著作權法第88條第2 項第1 款、第3 項及民事
      訴訟法第222 條第2 項規定請求損害賠償，基於處分權主
      義及辯論主義，本院自應依原告主張為審理範圍，先為敘
      明。
    ⒉原告竹陞公司雖主張依著作權法第88條第2 項第2款請求損
      害賠償，自應舉證證明被告易發公司因侵害系爭著作權後
      所得之利益，作為計算損害賠償之基準。經查，原告竹陞
      公司雖以被告易發公司108年度及109年度半導體產業設備
      業務及其他產業自動化設備業務之營業收入之差額，作為
      其計算依據，並舉出被告易發公司109年年報為證（見本
      院附民卷㈡第37頁至第268頁），然被告易發公司上開2項
      業務營業收入之增長，與原告竹陞公司所受侵害之著作財
      產權間，是否存有因果關係乙節，未見原告竹陞公司舉證
      ，原告竹陞公司僅泛稱該營業收入之增長與其著作權遭侵
      害有關，自難認此計算基準有據。
    ⒊被害人不易證明其實際損害額時，著作權法為達真正之公
      平正義，有效防止侵害著作權之行為及遏止更多侵害，並
      避免被害人求償無據，得請求法院依侵害情節，在新臺幣
      1 萬元以上100 萬元以下酌定賠償額。法院得於具體個案
      中，參酌兩造之經濟能力、社會地位、侵害情事等因素，
      在法定賠償額之範圍內酌定賠償額。反之，為避免被害人
      不盡舉證責任，遽行請求法院酌定賠償額，導致酌定損償
      制度遭濫用之弊端，若被害人可具體確定之實際損害，並
      非不易證明者，其請求法院依據著作權法第88條第3 項規
      定，酌定加害人應給付之損害賠償額即無理由。職是，被
      害人依著作權法第88條第3 項規定請求損害賠償，應以實
      際損害額不易證明為其要件，法院始審查侵害之情節，酌
      定賠償金額（最高法院97年度台上字第375 號、第1552號
      民事判決參照）。經查，本案被告紀萬益為被告易發公司
      受雇人，確有因執行業務，而與被告陳旻毅共同以重製方
      式，侵害原告竹陞公司「Gobot 1000_3.0_Remake」（內
      含「GOBOT」電腦程式著作之原始碼、Solution檔及Proje
      ct檔）及「GSECS.dll」等電腦程式著作之著作財產權之
      情節，可認原告竹陞公司實已證明損害，僅無法證明具體
      損害額，本院自應依民事訴訟法222 條第2 項規定，審酌
      一切情況，依所得心證定其數額。
    ⒋本院審酌：①被告紀萬益、陳旻毅本案係故意2度以重製方
      式侵害原告竹陞公司之著作財產權；②被告紀萬益係因執
      行被告易發公司之業務而為本案侵權行為；③被告易發公
      司對於被告紀萬益之行為，僅以一般性、抽象性之規範，
      而未採取積極有效之具體措施防堵，未善盡選任及監督責
      任；④被告紀萬益、陳旻毅任職原告竹陞公司期間，所得
      薪資及負責開發軟體等一切情狀，認原告竹陞公司所受損
      害金額為1,000,000元。從而，原告竹陞公司請求被告紀
      萬益、陳旻毅應連帶給付原告竹陞公司1,000,000元；被
      告紀萬益、易發公司應連帶給付原告竹陞公司1,000,000
      元部分均屬有據，為有理由，應予准許，逾此部分之請求
      ，則屬無據，應予駁回。又上開2項連帶賠償責任，核屬
      不真正連帶債務，於任一被告已為給付時，他被告在該給
      付範圍內，即免給付義務。
  ㈣原告竹陞公司不得依系爭切結書第12條之規定，向被告紀萬
    益、陳旻毅各請求懲罰性違約金：
　　⒈按因犯罪而受損害之人，於刑事訴訟程序得附帶提起民事
      訴訟，對於被告及依民法負賠償責任之人，請求回復其損
      害，刑事訴訟法第487條第1項定有明文，又因犯罪而受損
      害之人，於刑事訴訟程序固得附帶提起民事訴訟，對於被
      告請求回復其損害，但其請求回復之損害，以被訴犯罪事
      實所生之損害為限，否則縱令得依其他事由，提起民事訴
      訟，亦不得於刑事訴訟程序附帶為此請求。
　　⒉原告竹陞公司依系爭切結書第12條之規定，向被告紀萬益
      、陳旻毅請求懲罰性違約金部分，屬原告竹陞公司及被告
      紀萬益、陳旻毅本於契約所生之損害賠償請求權，非基於
      本案犯罪所生之侵權行為損害賠償請求權，揆諸上開規定
      ，原告竹陞公司自不得就此部分提起刑事附帶民事訴訟，
      其此部分之起訴自不合法，應予駁回。　
　㈤末原告竹陞公司固以起訴狀繕本送達翌日起算加計法定遲延
    利息部分，惟：
    ⒈按給付無確定期限者，債務人於債權人得請求給付時，經
      其催告而未為給付，自受催告時起，負遲延責任。其經債
      權人起訴而送達訴狀，與催告有同一之效力；遲延之債務
      ，以支付金錢為標的者，債權人得請求依法定利率計算之
      遲延利息；應付利息之債務，其利率未經約定，亦無法律
      可據者，週年利率為百分之五，民法第229條第2項、第23
      3條第1項前段、第203條定有明文。
   ⒉本件就原告竹陞公司勝訴部分係屬侵權行為損害賠償之債，
     並無確定期限，且原告竹陞公司於110年11月8日始以刑事
     附帶民事變更聲明暨陳報狀更正訴之聲明（見本院附民卷㈡
     第27頁），被告等分別於110年11月16日、17日所示期日收
     受上開陳報狀繕本，而受有與催告同一之效力，有各該送
     達回證在卷可佐（見本院附民卷㈡第273頁、第275頁、第27
     7頁），是各該被告於上開催告期間屆滿之翌日即附表所示
     起算日起始負遲延責任。又本件遲延之債務係以支付金錢
     為標的，則依上開規定，原告竹陞公司請求各該被告自附
     表所示起算日起至清償日止，按週年利率百分之5計算之利
     息，應予准許，至逾此部分之利息請求，尚屬無據，應予
     駁回。　　
五、綜上所述：㈠原告竹陞公司依著作權法第84條請求被告易發
    公司、陳旻毅及紀萬益不得使用、洩漏、修改、重製與改良
    原告竹陞公司之「GOBOT」及「GSECS」程式碼，並應刪除所
    取得之「GOBOT」及「GSECS」程式碼，應與准許。至請求依
    營業秘密法第11條第2項銷毀部分，起訴不合法，應予駁回
    ；㈡原告竹陞公司依著作權法第88條第1項、民法第185條第1
    項及第188條第1項前段規定請求：①被告紀萬益、陳旻毅應
    連帶給付原告1,000,000元，及各如附表所示之利息。②被告
    易發公司、紀萬益應連帶給付原告1,000,000元，及各如附
    表所示之利息。③前2項所命給付，如任一被告已為給付，其
    他被告於給付範圍內免給付義務，為有理由，應予准許，逾
    此範圍之請求，則無理由，應予駁回。原告竹陞公司與被告
    易發公司、紀萬益、陳旻毅均陳明願供擔保，聲請宣告假執
    行及免為假執行，經核原告竹陞公司勝訴部分，合於法律規
    定，爰分別酌定相當之擔保金額宣告之，並依職權宣告被告
    易發公司、紀萬益、陳旻毅於供相當之擔保後，得免為假執
    行；原告竹陞公司其餘假執行之聲請，因訴之駁回而失所依
    據，不予准許。㈢原告竹陞公司依系爭協議書第12條規定，
    請求被告陳旻毅、紀萬益各給付2,000,000部分，起訴不合
    法，亦應予駁回，其假執行之聲請，亦因此部訴之駁回而失
    所依據，不予准許。
六、本件事證已臻明確，兩造其餘攻擊防禦方法及證據，經本院
    斟酌後，認為均不足以影響本判決之結果，爰不一一論述，
    附此敘明。
七、本件為刑事附帶民事訴訟，依法無庸繳納裁判費，且訴訟程
    序中，兩造並無其他訴訟費用之支出，爰不另為訴訟費用負
    擔之諭知，附此敘明。
八、據上論斷，本件原告之訴一部有理由、一部無理由、一部不
    合法，依智慧財產案件審理法第27條第2項，刑事訴訟法第5
    02條、第490條、第491條第10款，民事訴訟法第389條第1項
    第5款，判決如主文。　
中　　華　　民　　國　　111 　年　　8 　　月　　25　　日
                  刑事第五庭  法　官　華澹寧
以上正本證明與原本無異。
如不服本判決應於收受判決後20日內向本院提出上訴書狀，並應
敘述具體理由。其未敘述上訴理由者，應於上訴期間屆滿後20日
內向本院補提理由書(均須按他造當事人之人數附繕本)「切勿逕
送上級法院」。
中　　華　　民　　國　　111 　年　　8 　　月　　25　　日
                              書記官  吳羽君
附表：
被告 利息起算日（民國） 卷證出處（附民卷㈡） 利息迄日 年息 紀萬益 110年11月18日 273頁 清償日 年息5％計算之利息 陳旻毅 110年11月17日 275頁   易發公司 110年11月18日 277頁